臺灣高等法院臺南分院民事裁定　100年度重抗字第42號
抗　告　人　黃中宏
上列抗告人因與相對人黃老恩等間聲請拍賣抵押物強制執行聲明
異議事件，對於中華民國100年7月01日臺灣臺南地方法院所為裁
定（100年度執事聲字第68號）提起抗告，本院裁定如下：
    主  文
抗告駁回。
抗告程序費用新臺幣壹仟元由抗告人負擔。
    理  由
一、抗告意旨略以：執行法院固於100年2月15日及同年4月8日兩
    次令債權人限期5日內提出代辦繼承文件。惟所限5天顯係強
    人所難，所定期限不相當，殊有侵害人民權益之嫌。債權人
    因不諳程序，誤信債務人之繼承人黃淑娟已答應辦理繼承登
    記先向國稅局申報遺產稅，正在等候中遭受駁回執行聲請。
    是因被黃淑娟之怠慢失信所誤，致被駁回執行聲請，情有可
    愿，應請體卹債權人重新申請執行負擔巨額執行費用之苦，
    准予撤銷原裁定及司法事務官之裁定，繼續進行執行程序，
    為此提出抗告等語。併抗告聲明：(一)原裁定及司法事務官之
    裁定均廢棄。(二)抗告費用及異議程序費用均由相對人負擔。
二、按債務人因繼承、強制執行、徵收或法院之判決，於登記前
    已取得不動產物權者，須經登記，始得處分其物權，是執行
    法院得因債權人之聲請，以債務人費用，通知登記機關登記
    為債務人所有後而為執行，此觀民法第759條及強制執行法
    第11條第3項規定自明。又按債權人於執行程序中應為一定
    必要之行為，無正當理由而不為，經執行法院再定期限命為
    該行為，無正當理由逾期仍不為者，致強制執行程序不能進
    行時，執行法院得以裁定駁回其強制執行之聲請，並於裁定
    確定後，撤銷已為之執行處分，強制執行法第28條之1第1款
    定有明文。
三、經查：抗告人以原法院98年度司拍字第842號准予拍賣抵押
    物裁定及裁定確定證明書，於99年11月17日聲請強制執行債
    務人黃老恩所有坐落臺南市○○區○○段4610地號土地，由
    原法院民事執行處以99年度司執字第94136號受理該強制執
    行案件，因債務人黃老恩已於99年11月13日死亡，該民事執
    行處乃於100年02月15日以院龍99司執清字第94136號函，命
    抗告人限期陳報債務人黃老恩之除戶戶籍謄本暨全體繼承人
    之戶籍謄本、繼承系統表、未拋棄繼承證明，及代辦繼承聲
    請書，該命令於100年2月23日送達，抗告人未依限提出，原
    法院民事執行處於100年4月08日再次發函命抗告人提出代辦
    繼承聲請書，該命令於同年月18日送達，然抗告人無正當理
    由仍未依限提出，該執行處司法事務官乃於100年5月12日依
    強制執行法第28條之1第1款規定駁回抗告人強制執行之聲請
    等情，業據本院核閱原法院民事執行處99年度司執字第9413
    6號強制執行案件卷宗屬實。而上開債務人黃老恩之除戶戶
    籍謄本暨全體繼承人之戶籍謄本、繼承系統表、未拋棄繼承
    證明，及代辦繼承聲請書等之取得及作成，衡諸經驗法則，
    所需時日不多，抗告人卻於2次通知歷時2月有餘之期間均未
    聲請代辦繼承，亦未提出代辦繼承所需文件，致該強制執行
    案件無法繼續進行，甚至未聲請緩期或陳報進行狀況，致執
    行案件懸而未結。原法院司法事務官，乃依強制執行法第28
    條之1第1款規定駁回異議人強制執行之聲請，自屬正當。原
    法院予以維持，亦無不當。抗告人猶執前詞指摘原裁定不當
    ，為無理由，應予駁回。
四、據上論結，本件抗告為無理由，應依強制執行法第30條之1
    ，民事訴訟法第495條之1第1項、第449條第1項、第95條、
    第78條，裁定如主文。
中    華    民    國   100    年    8     月    25    日
                  民事第三庭    審判長法  官  黃崑宗
                                      法  官  蘇重信
                                      法  官  王浦傑
上為正本係照原本作成。
本裁定除以適用法規顯有錯誤為理由外，不得再抗告。如提再抗
告，應於收受送達後10日內向本院提出再抗告狀（須附繕本），
並繳納再抗告費新台幣一千元。
提起再抗告應委任律師或具有律師資格之人之委任狀；委任有律
師資格者，另應附具律師資格證書及釋明委任人與受任人有民事
訴訟法第466條之1第1項但書或第2項所定關係之釋明文書影本。
中    華    民    國   100    年    8     月    25    日
                                      書記官  蔡振豐
【附註】
民事訴訟法第495條之1第2項準用同法第466條之1第1、2項規定
：
(1)對於第二審判決上訴，上訴人應委任律師為訴訟代理人。但上
  訴人或其法定代理人具有律師資格者，不在此限。
(2)上訴人之配偶、三親等內之血親、二親等內之姻親，或上訴人
  為法人、中央或地方機關時，其所屬專任人員具有律師資格並
  經法院認為適當者，亦得為第三審訴訟代理人。
民事訴訟法第466條之2第1項：
  上訴人無資力委任訴訟代理人者，得依訴訟救助之規定，聲請
  第三審法院為之選任律師為其訴訟代理人。